智慧財產及商業法院民事裁定  
111年度民專抗字第4號
抗  告  人  鹵豆集團控股有限公司 
            （NOODLE TIME HOLDINGS LIMITED）


法定代理人  宋例明                                     

代  理  人  林陣蒼律師   
相  對  人  美商優鎧快捷公司
            （YO-KAI EXPRESS INC.(US)）



法定代理人  林志鴻（Chih-Hung Lin）




上列抗告人因與相對人間確認專利申請權事件，對於中華民國11
1年1月26日本院111年度民專訴字第3號所為裁定，提起抗告，本
院裁定如下：
    主  文
原裁定廢棄。
    理  由
一、本院111年度民專訴字第3號抗告人與相對人間確認專利申請
    權事件（下稱本案），抗告人起訴主張相對人之中華民國新
    型第M597626號「食品模具」專利（下稱系爭專利），係抗
    告人為配合自動烹麵機獨特加熱方式所為改良構思之技術，
    相對人因兩造簽署獨家銷售代理和許可協議（下稱系爭協議
    書）之代理商關係，知悉並取得系爭專利原型產品，從而剽
    竊抗告人之創作申請專利，抗告人為系爭專利之申請權人等
    情。相對人則以抗告人主張本案爭議與系爭協議書有關，而
    系爭協議書第21條、第22條有排他性仲裁協議，依仲裁法第
    4條第1項規定為妨訴抗辯，聲請原審停止訴訟程序，並命抗
    告人提付仲裁。本院原審乃裁定本案於兩造仲裁程序終結前
    ，停止訴訟程序，並命抗告人於收受裁定之翌日起20日內提
    付仲裁。抗告人不服，提起本件抗告。
二、抗告意旨略以：相對人利用與抗告人間系爭協議書之合作信
    任關係，得知並竊取抗告人有關冷凍麵條模具之智慧財產權
    與商業秘密，自行在臺灣申請系爭專利，縱剽竊行為之標的
    與系爭協議書有關，但本質上仍屬二事，且系爭協議書僅為
    「自動烹飪麵條自動售貨機」授權相對人美國市場之獨家銷
    售代理權，本案剽竊糾紛之專利權申請及適用地在臺灣，系
    爭協議書先提付仲裁之約定不適用本件專利權申請爭議，原
    裁定認事用法顯有違誤，為此提起抗告，請求廢棄原裁定等
    語。
三、經查：
　㈠系爭協議書係關於抗告人授權相對人為「自動烹飪麵條自動
    售貨機」美國市場獨家代理商之協議，其中第7條a項有關智
    慧財產權歸屬及第22條仲裁約定，均係雙方就前揭美國市場
    獨家代理關係之相關協議，此有系爭協議書附於本案案卷可
    稽（本案卷第41至54頁）。
　㈡本案依抗告人起訴狀、準備㈠狀、抗告狀、陳述意見狀及陳報
    狀意旨，抗告人係主張相對人因系爭協議書所示之代理關係
    ，知悉並竊取其創辦人研發成果之專利設計，在臺灣申請獲
    准系爭專利，侵害抗告人專利申請權，依民法第179條、第7
    67條、專利法第5條、第96條等規定，請求確認抗告人為系
    爭專利申請權人（本案卷第19至20頁、第268頁，本院卷第1
    8至19頁、第65頁、第99至106頁），抗告人並非就系爭協議
    書有關美國市場代理關係衍生之糾紛，抑或本於系爭協議書
    之專利權歸屬約定有所主張。
  ㈢相對人以抗告人提及系爭協議書第7條a項有關智慧財產權歸
    屬約定內容，系爭專利與該條項約定標的有關，抗辯本案有
    系爭協議書第22條仲裁約款之適用云云（本院卷第55至58頁
    ），與抗告人前揭主張及請求意旨不同，抗告人在本案訴訟
    是否係就兩造間系爭協議書所產生之爭議而為主張，容有疑
    義，原審依相對人聲請，裁定停止訴訟程序，並限期命抗告
    人提付仲裁，自有未洽，抗告意旨指摘原裁定不當，聲明廢
    棄，非無理由，爰將原裁定廢棄，發回原審更為適法處理。
四、據上論結，本件抗告為有理由，爰裁定如主文。　
中　　華　　民　　國　　111 　年　　3 　　月　　22　　日
　　                      智慧財產第一庭
　　                        審判長法  官　李維心
　　　　　　　　　　　　　　　　　法  官　蔡如琪
　　　　　　　　　　　　　　　　　法  官　陳端宜
以上正本係照原本作成。
本裁定除以適用法規顯有錯誤為理由外，不得再抗告。如提起再
抗告，應於收受後10日內委任律師為代理人向本院提出再抗告狀
，並繳納再抗告費新臺幣１千元。
中　　華　　民　　國　　111 　年　　3 　　月　　22　　日
　　　　　　　　　　　　　　　    書記官　吳祉瑩